臺灣高等法院刑事判決　　　　　　　　 96年度上訴字第598號
上　訴　人
即　被　告　甲○○
　　　　　　　　　　（現於臺灣宜蘭監獄執行中）
選任辯護人　李秋銘律師
上列上訴人因違反毒品危害防制條例案件，不服臺灣宜蘭地方法
院九十五年度訴字第四二二號，中華民國九十五年十二月二十九
日第一審判決（起訴案號：臺灣宜蘭地方法院檢察署九十五年度
偵字第二四九五號），提起上訴，本院判決如下：
    主  文
原判決撤銷。
甲○○共同販賣第二級毒品，累犯，處有期徒刑捌年。扣案之第
二級毒品甲基安非他命伍包（合計淨重肆仟捌佰柒拾玖點壹玖公
克）沒收銷燬之；扣案之新台幣貳拾肆萬元、黑色手提袋壹個、
包裝甲基安非他命外袋伍個，均沒收。
    事  實
一、甲○○於民國八十六年十月二十一日因竊盜案件，經台灣宜
    蘭地方法院判處有期徒刑一年二月，於八十七年三月二十日
    確定，並於八十七年八月二十五日入監執行，八十八年八月
    十七日假釋出監，於八十八年十月三十一日假釋縮刑期滿未
    經撤銷，視為執行完畢。
二、甲○○明知甲基安非他命，為毒品危害防制條例第二條規定
    之第二級毒品，不得販賣。於九十一年七月底、八月二日間
    之某日，因知悉李金泉認識甲基安非他命大盤商，為從中賺
    取價差，與李金泉（另經本院判決確定）基於意圖營利而販
    賣第二級毒品甲基安非他命之犯意聯絡，約定由甲○○出資
    ，李金泉則出面前往高雄市向張少奇（另案經台灣雲林地方
    法院檢察署通緝中）購買大批第二級毒品甲基安非他命，再
    將購得之甲基安非他命交給甲○○，甲○○並給付一定之報
    酬與李金泉。九十一年八月二日甲○○匯款新台幣（下同）
    一百六十萬元至李金泉在板信商業銀行新興分行開設之第0
    0000000000000號帳戶，作為購買毒品之資金
    ，惟因張少奇一時無法交貨，李金泉即將款項退還甲○○。
    九十一年八月十八日、十九日，李金泉邀甲○○南下高雄市
    下榻芝豐飯店，並於同月二十日晚間，二人與張少奇在芝豐
    飯店碰面，初步約定每公斤甲基安非他命為三十七萬元，共
    以一百八十五萬元之價格，向張少奇購買約五公斤之甲基安
    非他命，並相約於九十一年八月二十一日下午交錢取貨。甲
    ○○即於九十一年八月二十一日上午，在芝豐飯店交付現金
    一百九十萬元與李金泉，其中五萬元作為甲○○給與李金泉
    之酬勞。當日下午下午二時許，李金泉即隻身攜帶約定之一
    百八十五萬元，前往高雄市○○區○○路楠都賓館附近與張
    少奇會面，二人再至朝明路建仁醫院對面某肉丸小吃店交易
    毒品，並商議確認以一百六十六萬元之價格向張少奇購買甲
    基安非他命五包。李金泉付款後，張少奇即聯絡姓名年籍不
    詳之某成年男子駕駛ＹＮ－九二○二號白色小客車前來，由
    該男子在車上將裝置於黑色提包內之甲基安非他命五包（淨
    重四千八百七十九點一九公克，均另以外袋包裝）交付與李
    金泉。李金泉於取得毒品後，旋即攜帶該五包安非他命離開
    現場，準備帶到芝豐飯店交予在飯店等候之甲○○，而於行
    走至高雄市○○路二十八號統聯汽車客運股份有限公司招呼
    站候車。因張少奇早經警調人員實施監控，李金泉在路旁候
    車之際－當日下午二時四十分許，遭當場逮捕，並扣得上開
    甲基安非他命五包，該不詳男子已交付予李金泉所有裝置安
    非他命之黑色手提袋乙只、包裝甲基安非他命外袋五只、甲
    ○○所有預備購買甲基安非他命剩餘之十九萬元，並在李金
    泉之皮夾內查扣得甲○○所交付之購買及運輸毒品報酬五萬
    元。旋於當日下午二時四十分許，在高雄市○○區○○路建
    仁醫院旁之統一超商逮捕張少奇，並在其身上扣得販賣甲基
    安非他命所得之一百六十六萬元。並循線查出甲○○涉案。
二、案經台灣宜蘭地方法院檢察署檢察官簽分偵查起訴。
    理  由
壹、證據能力方面
    按被告以外之人於審判外之言詞或書面陳述，除法律有規定
    者外，不得作為證據，刑事訴訟法第一百五十九條第一項定
    有明文。若符合同法第一百五十九條之一至第一百五十九條
    之四規定，或雖不符合前述四條各規定，但經當事人於審判
    程序同意作為證據，法院審酌該言詞陳述或書面陳述作成時
    之情況，認為適當者，得為證據；又當事人、代理人或辯護
    人於法院調查證據時，知有第一百五十九條第一項不得為證
    據之情形，而未於言詞辯論終結前聲明異議者，視為有前項
    之同意；刑事訴訟法第一百五十九條第一項至第一百五十九
    條之五分別定有明文。經查：(一)證人李金泉警詢之供述，辯
    護人就上開供述證據之證據能力於原審及本院提出爭執，證
    人李金泉於原審供述之內容與警詢相同，而此部分李金泉警
    詢筆錄均未據檢察官提出得以認定該等警詢筆錄作成之外部
    狀況有特別可信情形之依據，無從認此部分警詢筆錄具有證
    據能力。(二)證人李金泉於偵查、證人張少奇於警詢、偵查中
    之供述，於九十六年三月十二日本院準備程序、九十六年五
    月三日本院審理時，上訴人即被告甲○○、辯護人及檢察官
    未爭執上開證據之證據能力，本院審酌證人李金泉、張少奇
    上開言詞陳述作成時之情況，並無非法取得等不適當之情形
    ，且經本院於審判期日依法進行證據之調查、辯論，被告於
    訴訟上之程序權，已受保障，依同法第一百五十九條之五第
    二項規定，有證據能力。
貳、實體方面
一、訊據被告否認有上述販賣第二級毒品犯行，辯稱：「…那是
    他（指證人李金泉）他向我借的，第二次我根本沒有拿錢給
    他…」（九十六年五月三日本院審理）等語。經查：
  (一)證人李金泉於九十一年八月二十一日下午二時三十分許，在
    高雄市○○區○○路二十八號統聯招呼站前，為在附近埋伏
    之法務部調查局中部地區機動工作組調查員，自其手提之黑
    色布包內查扣甲基安非他命五包（總淨重四千八百七十九點
    一九公克）、現金十九萬元、李金泉向板信商銀開戶領得之
    存摺、金融卡，及自其身上出通訊簿一本、現金五萬九千六
    百五十三元、行動電話、鑰匙等物；調查局中部地區機動工
    作組調查員，旋於當日下午二時四十分許，在高雄市○○區
    ○○路建仁醫院旁七－十一便利超商，攔下張少奇，並自張
    少奇手上起出現金一百六十六萬元各情，已據證人李金泉、
    張少奇證述在卷，並有法務部調查局中部地區機動工作組毒
    品案扣押物明細表（台灣雲林地方法院檢察署九十一年度偵
    字第五三三一號卷(一)第四十頁反面）可憑，前揭查扣之疑似
    甲基安非他命五包，均檢出第二級第八十九項毒品甲基安非
    他命成分，純度百分之九十三點二九，淨重四千八百七十九
    點一九公克，空包裝重四十六點零六公克，亦有法務部調查
    局九十一年九月二十四日調科壹字第○九一二三○五五一三
    ○號檢驗通知書（同前偵查卷第四頁）、九十五年一月十八
    日調科壹字第○九五○○○三一三六○號函（本院九十四年
    度上訴字第三一八九號卷第七十九頁）足稽。
  (二)而證人李金泉如何受被告所託，由被告出資並給與五萬元之
    報酬，由李金泉出面向張少奇洽購甲基安非他命，並於購得
    扣案之甲基安非他命後，攜往市雄市芝豐飯店欲交給被告之
    途中，為調查局中機組調查員攔下查獲等事實，已據證人李
    金泉於偵查及原審證述：「…向張少奇買的，是以新台幣一
    百八十五萬元買的…綽號『豬董』的陳姓男子拿給我，請我
    幫他買…前天八月二十日晚上九點多，在高雄市芝豐飯店見
    面，先談好交易的價，一百九十萬給我…（你的勞酬？）五
    萬元…（誰聯絡張少奇？）我聯絡的，是我與張少奇認識才
    聯絡，張少奇在八月二十日下午主動打電話給我我。說他有
    安非他命要賣…所以我聯絡『豬董』…」（九十一年八月二
    十二日偵查筆錄，同前偵查卷(一)第一二四頁）、「…（扣案
    毒品何人所交付？）張少奇在高雄市某小吃店交給我…帶到
    飯店交給『豬董』…『豬董』在高雄附近等我把毒品交給他
    …（『豬董』何時叫你幫他買毒品？）被查獲前幾天…（買
    毒品，『豬董』給你多少錢？）一百九十萬，另五萬元是給
    我的佣金…」（九十四年五月二十四日偵查，台灣宜蘭地方
    法院檢察署九十四年度偵字第一三一一號卷第九頁）、「…
    （你被判運輸安非他命毒品案件的錢，是何人給你的？）甲
    ○○給我的…要買安非他命…五公斤…（是誰去聯各？）是
    我聯絡，我跟甲○○一起去，後來他朋友來，所以叫我自己
    去…（安非他命是你們要一起買的，還是他自己要買？）是
    他要買的…」（九十五年七月五日偵查筆錄，台灣宜蘭地方
    法院檢察署九十五年度偵字第二四九五號卷第四頁、第五頁
    ）、「…有一起去高雄。日期是在被抓到的前幾天，在飯店
    住了二、三天…我介紹甲○○到高雄買安非他命…就是介紹
    張少奇賣安非他命給甲○○…（知否甲○○要跟張少奇買多
    少安非他命？）五公斤…我們二人都有與張少奇談。談好了
    ，價錢是一百多萬元，一公斤三十八萬元，我抽每一公斤一
    萬元，所以毒品的價格是一公斤三十七萬元，是在被抓的的
    前一天晚上在芝豐飯店內三方談妥的，就約定隔天下午交易
    。張少奇打電話給我說可以拿五公斤安非他命，錢由我帶去
    ，錢是甲○○在二十一日在飯店內交現金一百九十萬元給我
    的。佣金是買方給我的…一百八十五萬元給付給張少奇，至
    於我實際交給他多少錢，這麼久了我不記得…他叫他的小弟
    開著白色的小客車送毒品給我，我到車上拿了毒品之後就下
    車，走一小段路，到對面統聯招呼站，就在路邊要招呼計程
    車就被抓了…（你之前所說綽號『豬董』之人是否就是甲○
    ○？）是…有時候也稱他豬公…（你本來拿到毒品之後，要
    拿到何處交給甲○○？）芝豐飯店。還沒有到飯店就被抓…
    （九十一年八月二十一日那次毒品交易是否介紹甲○○去買
    ？）我們一起過去買…甲○○在飯店等我，我要拿到飯店…
    」（九十五年十二月六日原審審判筆錄，原審卷第五十三頁
    、第五十四頁、第五十六頁、第五十七頁）等語綦詳。另證
    人張少奇於九十三年十月十五日經台灣雲林地方法院檢察署
    通緝，迄今仍未緝獲，而無法傳證，又張少奇雖未承認販賣
    甲基安非他命與李金泉，然其對於案發當日確與李金泉在上
    開地點見面、警方在其身上查扣之一百六十六萬元係李金泉
    所交付等情亦均供承不諱（台灣雲林地方法院檢察署九十一
    年度偵字第三五五一號卷(一)第二十三頁至第二十四頁、第八
    十四頁、第八十五頁、卷(二)第二十六頁），且於中機組詢問
    時曾供稱：「…我有一個朋友（李金泉）天天打電話要我幫
    他找安非他命…李金泉與我碰面時問我是否有安非他命…」
    （同前偵查卷(一)第一百三十頁反面）等語，復有在張少奇身
    上查扣之現金一百六十六萬元可稽。又李金泉及被告雖與張
    少奇約定購買一百八十五萬元之甲基安非他命，李金泉並已
    收受五萬元之報酬，然而李金泉實際與張少奇交易結果確定
    交付之價金為一百六十六萬元，剩餘之十九萬元李金泉將之
    放置於裝置甲基安非他命之黑色手提包內遭查扣等情，業據
    證人李金泉於本院九十四年度上訴字第三一八九號案審理時
    供承不諱（本院九十四年度上訴字第三一八九號卷第一二一
    頁），核與被告共交付一百九十萬元與李金泉，其中五萬元
    為李金泉之報酬，一百六十六萬元係交付張少奇之價金，尚
    剩餘十九萬元之情形吻合，綜合上開事證，自堪認李金泉之
    證述確屬可採。
  (三)雖然被告辯稱：「…（九十一年八月二日你有無匯款到李金
    泉板信新興分行帳號0000000000000內，匯一
    百六十萬元？）應該沒有，他有向我借過幾萬到幾十萬，我
    不識字，沒有匯款，我與被告是頭城鄰居…」（本院九十四
    年度上訴字第三一八九號審判筆錄，第六十八頁）、「…我
    沒有拿錢給他，我匯給他的錢是他要跟我借錢，說二、三天
    後還給我…」（九十五年七月五日偵查筆錄，宜蘭地檢九十
    五年度偵字第二四九五號卷第五頁）、「…我承認在九十一
    年八月二日有匯一百六十萬元給李金泉。其後我沒有到高雄
    市芝豐飯店，也不認識張少奇，也沒有給李金泉五萬元，也
    沒有再給他一百九十萬元。安非他命誰的我不知道，不是李
    金泉要運給我的。其他的事情我都不知道…」（九十五年十
    月十九日原審準備程序筆錄，原審卷第三十二頁）、「…我
    有匯一百六十萬元給證人（李金泉），是因為他向我借的。
    我不認識張少奇，也沒有跟證人及張少奇一起談買賣毒品之
    事…他向我借一、二十次，有時候幾萬元、有時候幾十元，
    他大概不會超過十天就會還我。他借的最大筆金額，就是這
    一次一百六十萬元，如果借四、五十萬元，十幾天利息約一
    、二萬元…」（九十五年十二月六日原審審判筆錄，原審卷
    第五十九頁、第六十二頁）等語。辯護人亦為被告辯護主張
    ，證人李金泉於中機組詢問、偵查、原審九十四年度重訴字
    第四號、本院九十四年度上訴字第三一八九號及原審本案審
    理中之前後多次供述內容不一，且互有矛盾，應不足採。然
    而，(1)證人李金泉於中機組詢問、偵查及法院調查審理時，
    始終未提及有向被告借貸款項一事，於九十五年七月五日偵
    查時，被告供稱九十一年八月二日匯款至證人李金泉板信新
    興分行帳戶內，係出借予李金泉，當庭為李金泉否認；而依
    據被告前科紀錄，被告自六十六年間因殺人未遂案件，經法
    院判處有期徒刑五年，褫奪公權三年確定，並入監服刑；嗣
    於七十七年間因違反槍砲彈藥刀械管制條例、妨害自由案件
    、八十四年間因贓物案件、八十六年間因妨害公務案件，先
    後經法院判處罪刑且經執行；於八十七年間竊盜案件，經判
    處有期徒刑一年二月確定，八十七年八月二十五日入監執行
    ，八十八年八月十七日假釋出監；於九十年六月六日又因施
    用毒品入勒戒所施以觀察勒戒，至九十年六月二十六日出勒
    戒所，並因偽造貨幣等案件經羈押，迄至九十年八月二十四
    日始交保停止羈押出看守所；於九十二年三月十七日又因施
    用毒品入戒治所施以強制戒治各情，均有本院被告前案紀錄
    表在卷可稽；顯然被告未能長期從事正當工作，有固定正常
    收入；再參以被告之妻陳美麗，於九十二年三月十七日被告
    入戒所執行戒治後，即自九十二年三、四月間起，販賣被告
    遺留家中之毒品，及自他人販入海洛因，再轉賣賺取價差，
    並於九十二年四月間起，經警監聽，至九十二年八月五日被
    逮捕究辦，亦有本院九十四年度上更(二)字第五六六號判決可
    稽，足見被告經濟狀況不佳。因此被告稱出借李金泉款項，
    出借十幾、二十幾次，金額幾萬元、有時候幾十萬元，九十
    一年八月二日匯一百六十萬元至李金泉帳戶，亦是出借予李
    金泉之款項之詞，實令人質疑。(2)李金泉前因運輸毒品案件
    ，經台灣宜蘭地方法院檢察署檢察官以九十四年度偵字第一
    三一一號起訴，由原審法院以九十四年度重訴字第四號判決
    判處有期徒刑七年二月，經李金泉上訴，由本院九十四年度
    上訴字第三一八九號撤銷原審判決，並判處李金泉有期徒刑
    七年二月，再經最高法院駁回李金泉之上訴而確定，有上開
    卷證可查。而李金泉於該案偵查中及原審九十四年度重訴字
    第四號審理中，均已陳稱係替「豬董」即被告購買安非他命
    明確。又被告於九十一年八月二日曾匯款一百六十萬元至李
    金泉在板信商業銀行新興分行開設之第000000000
    00000號帳戶，有扣案之該存摺可稽，而李金泉於本院
    前開案件審理時，亦供稱該匯款原是要向張少奇購買安非他
    命，但張少奇沒貨沒有交易成，便將現金還給「豬董」等語
    （本院九十四年度上訴字第三一八九號卷第七十二頁），核
    與被告坦承確有匯入上開款項相符。至李金泉於本院前開案
    件審理中，雖曾辯稱上開毒品是自己買來施用云云，惟其於
    原審法院審理作證時已改稱：因為他在當時有一件販賣案，
    希望這樣講可以被吸收，實際上毒品確實是被告所購買的等
    語（原審卷第五十九頁）。且查李金泉確曾於九十二年間販
    賣第二級毒品安非他命，經本院以九十三年度上訴字第一三
    一一號判處有期徒刑七年四月確定，是李金泉上開陳述，確
    屬有據。又李金泉雖對本院九十四年度上訴字第三一八九號
    以運輸第二級毒品判決有期徒刑七年二月不服，然該案件業
    經確定，李金泉亦已在監執行，是其於本院審理時之證述，
    已無因陳述而對自己不利之情節，亦無須誣指被告以為自己
    脫罪。再參以李金泉與被告並無怨隙，此為被告所自承，衡
    情李金泉自不至構陷被告欲購買大量之毒品之事實。是本院
    認李金泉之多次證述，應以其於偵查、原審法院之上開證述
    為可採信。
  (四)被告委託證人李金泉購買之甲基安非他命五包，總淨重四千
    八百七十九點一九公克，數量甚多。不論是瓶裝或袋裝，均
    可任意分裝，而每次買賣之價量，亦隨時隨雙方關係之深淺
    、當時之資力、需求程度及對行情之認知等因素，機動的調
    整，被告可依買受人之需求按原包裝賣出或再分裝出售，則
    無論以原包裝賣出或分裝後再行出賣之每包售價，均可因賺
    取價差而牟得利益。且依行政院衛生署管制藥品管理局九十
    一年五月十三日管檢字第一○五六二八號函所示，甲基安非
    他命單次之最低致死劑量為一克計算，前揭查扣數量之甲基
    安非他命，可供施用四千八百七十九次；再據被告於九十六
    年五月三日本院審理時供稱其施用甲基安非他命、海洛因之
    用量不多，是即使以每天施用一次，可供施用十三年之久，
    由於甲基安非他命係容易受潮之物品，一旦受潮即損壞而不
    堪使用，且如前所述，被告之經濟狀況不佳，衡諸常情，被
    告鮮少會花一百六十六萬元，購入可供施用十三年之久之甲
    基安非他命囤放。況且，甲基安非他命物稀價昂，取得不易
    ，為政府嚴予查緝取締之第二級毒品，一旦被查獲，一百六
    十六萬元將付諸流水，且亦可能遭移送涉及販賣第二級毒品
    之重罪，若其無營利販賣意圖，且確實有利可圖，實無必要
    甘冒被查獲持有大量毒品因而可能涉及販賣毒品之重罪，仍
    花用鉅額現金一百六十六萬元，購入超過一般吸毒之用量甚
    鉅之總淨重四千八百七十九點一九公克之甲基安非他命，益
    徵其係意圖營利而販入第二級毒品甲基安非他命。
  (五)綜上論述，被告前述辯解係卸責之詞，不足採信，本件事證
    明確，被告犯行堪以認定。
二、新舊法比較：
    被告行為後，刑法於九十四年二月二日修正公布，於九十五
    年七月一日施行。按行為後法律有變更者，適用行為時之法
    律，但行為後之法律有利於行為人者，適用最有利於行為人
    之法律，現行刑法第二條第一項訂有明文。茲就本案有關之
    新舊法比較部分，臚列如下：
  (一)刑法第三十三條第五款修正：「主刑之種類：罰金新台幣一
    千元以上，以百元計算之。」比較被告行為時刑法第三十三
    條第五款：「主刑之種類：罰金銀元一元以上。」就罰金之
    最低度，以適用舊法對於被告有利。
  (二)被告與李金泉二人行為時之刑法第二十八條原規定：「二人
    以上共同『實施』犯罪之行為者，皆為共同正犯。」嗣雖經
    修正為：「二人以上共同『實行』犯罪之行為者，皆為共同
    正犯。」然因被告、李金泉等二人係基於犯意聯絡，共同實
    行本件犯行，是不論依新法或舊法，均應構成共同正犯，上
    述刑法第二十八條之修正內容，對於被告並無「有利或不利
    」之影響，無比較新舊法律適用之必要。
  (三)關於累犯之規定，於有期徒刑執行完畢後五年內，故意再犯
    本件有期徒刑之罪，不論依修正前之刑法第四十七條或修正
    後之刑法第四十七條第一項之規定，均構成累犯，對被告而
    言並無有利或不利之情形，不生新舊法比較之問題，應逕依
    現行刑法第四十七條第一項規定，論以累犯，並加重其刑（
    最高法院九十五年度台上字第五五八九號判決參照）。
三、按販賣毒品罪，不以販入之後，復行賣出為必要，只須意圖
    營利而販入或賣出，有一於此，犯罪即應成立（最高法院九
    十二年度台上字第七○四六號判決意旨、九十四年度台上字
    第三六七七號判決意旨參照）。又毒品危害防制條例所稱之
    運輸，係指單純運輸並無他項目的者而言，若以販賣目的而
    從事於搬運之行為，仍成立意圖販賣而持有（或販賣）之罪
    ，否則單純為轉讓、施用等目的所為之搬運毒品行為，豈不
    皆應依運輸毒品論罪（至於從國外或甲地販入毒品後，再運
    輸入境或運輸至乙地，因另有運輸之意思及行為，與此情形
    不同）（最高法院二十四年上字第一六七三號判例、二十四
    年七月總會決議事項第三十八則及九十二年度台上字第一一
    八四號判決參照）。經查，被告與李金泉基於意圖營利而販
    賣第二級毒品甲基安非他命之犯意聯絡，由被告出資，交由
    李金泉出面支付一百六十六萬元予張少奇，購買取得甲基安
    非他命五包（總淨重四千八百七十九點一九公克），再由李
    金泉將購得之甲基安非他命帶到芝豐飯店交予被告。核被告
    所為係犯毒品危害防制條例第四條第二項之販賣第二級毒品
    罪，起訴意旨，認被告所為係犯毒品危害防制條例第四條第
    二項之運輸第二級毒品罪，容有誤會，惟本院認定被告前揭
    犯罪事實與起訴事實同一，爰變更起訴法條。而李金泉將購
    買取得甲基安非他命五包，由購買取得地點帶離現場，攜至
    芝豐飯店之行為，為販賣毒品而持有毒品之行為，其持有毒
    品之低度行為，為意圖營利販入毒品之高度行為所吸收，不
    另論罪。檢察官蒞庭論告，認上開李金泉將購得甲基安非他
    命帶至芝豐飯店之行為，被告另涉犯毒品危害防制條例第四
    條第二項之運輸第二級毒品罪，與前揭販賣第二級毒品罪，
    具有方法結果之牽連犯關係，亦有未洽。被告與證人李金泉
    ，就上述販賣第二級毒犯行，有犯意聯絡與行為分擔，為共
    同正犯。被告於八十六年十月二十一日因竊盜案件，經台灣
    宜蘭地方法院判處有期徒刑一年二月，於八十七年三月二十
    日確定，並於八十七年八月二十五日入監執行，八十八年八
    月十七日假釋出監，於八十八年十月三十一日假釋縮刑期滿
    未經撤銷，視為執行完畢，此有本院被告前案紀錄表可按，
    其於前案有期徒刑之執行完畢後五年內，故意再犯本件有期
    徒刑以上之罪，為累犯，應依刑法第四十七條第一項之規定
    加重其刑（無期徒部分不予加重）。
四、原審據以論罪科刑，固非無見。惟查，(一)被告係與李金泉基
    於意圖營利而販賣第二級毒品甲基安非他命之犯意聯絡，由
    被告出資，交由李金泉出面支付一百六十六萬元予張少奇，
    購買取得甲基安非他命五包，再由李金泉將購得之甲基安非
    他命帶到芝豐飯店交予被告，核被告所為，係犯毒品危害防
    制條例第四條第二項之販賣第二級毒品罪，原判決認被告係
    犯同條項之運輸第二級毒品罪，尚有未洽。(二)被告於八十六
    年十月二十一日因竊盜案件，經台灣宜蘭地方法院判處有期
    徒刑一年二月，於八十七年三月二十日確定，並於八十七年
    八月二十五日入監執行，八十八年八月十七日假釋出監，於
    八十八年十月三十一日假釋縮刑期滿未經撤銷，視為執行完
    畢，其係於前案有期徒刑之執行完畢後五年內，故意再犯本
    件有期徒刑以上之罪，為累犯，原判決未予審酌，並依刑法
    第四十七條第一項之規定加重其刑（無期徒部分不予加重）
    ，亦有未洽。被告否認犯罪，上訴雖無理由，惟原判決既有
    上述不當之處，自應由本院予以撤銷改判。爰審酌被告意圖
    營利而販入之第二級毒品甲基安非他命，多達四千八百七十
    九點一九公克，數目非微，影響所及，非僅多數人之生命、
    身體受其侵害，社會、國家之法益亦不能免，為害之鉅，當
    非個人一己之生命、身體法益所可比擬，自應嚴厲規範，惟
    於毒品販入後不久即被查獲，毒品尚未流入交易市場，造成
    重大危害及素行不良，於審理時復仍矢口否認犯行，飾詞圖
    卸其責，其所為自應受有相當程度之刑事非難等，量處如有
    期徒刑八年。扣案第二級毒品甲基安非他命五包（合計淨重
    四千八百七十九點一九公克），係查獲之第二級毒品，應依
    毒品危害防制條例第十八條第一項前段宣告沒收銷毀。扣案
    之甲基安非他命外包裝五個，因被告販入甲基安非他命而持
    有，用以裝盛供販賣之甲基安非他命及防止甲基安非他命受
    潮；黑色手提袋一個，亦係被告販入甲基安非他命而持有，
    用以裝供販賣之甲基安非他命，均係被告犯毒品危害防制條
    例第四條第二項之販賣第二級毒品罪所用之物，應依毒品危
    害防制條例第十九條第一項前段規定沒收。另扣案之被告交
    付李金泉之五萬元，係被告供犯罪所用之物，為共犯李金泉
    所有；扣案之十九萬元，係被告所有供犯罪預備之物，均應
    依刑法第三十八條第一項第二款規定宣告沒收。
據上論斷，應依刑事訴訟法第三百六十九條第一項前段、第三百
六十四條、第二百九十九條第一項前段、第三百條、毒品危害防
制條例第四條第二項、第十八條第一項前段、第十九條第一項前
段、刑法第十一條前段、第二條第一項前段、第二十八條、第四
十七條第一項、第三十八條第一項第二款，判決如主文。
本案經檢察官許睦坪到庭執行職務。
中　　華　　民　　國　　96　　年　　5 　　月　　24　　日
                刑事第十三庭  審判長法　官  曾德水
                                    法　官  李錦樑
                                    法　官  林婷立
以上正本證明與原本無異。
如不服本判決，應於收受送達後十日內向本院提出上訴書狀，其
未敘述上訴之理由者並得於提起上訴後十日內向本院補提理由書
（均須按他造當事人之人數附繕本）。
                                    書記官  王增華
中　　華　　民　　國　　96　　年　　5 　　月　　25　　日
附錄：本案論罪科刑法條全文
毒品危害防制條例第四條第二項
製造、運輸、販賣第二級毒品者，處無期徒刑或七年以上有期徒
刑，得併科新臺幣七百萬元以下罰金。
